臺灣高等法院刑事判決
110年度上易字第1648號
上  訴  人  
即  被  告  謝嘉峻


上列上訴人即被告因竊盜案件，不服臺灣宜蘭地方法院110年度
易字第242號，中華民國110年8月31日第一審判決（起訴案號：
臺灣宜蘭地方檢察署110年度偵字第3007號），提起上訴，本院
判決如下：
    主  文
上訴駁回。
    事實及理由
一、經本院審理結果，認第一審以上訴人即被告謝嘉峻犯刑法第
    321條第1項第1款、第2款之踰越門窗侵入住宅竊盜罪，累犯
    ，判處有期徒刑7月，其認事用法、量刑及沒收之諭知均無
    不當，應予維持，並引用第一審判決書記載之事實、證據及
    理由（如附件）。
二、被告上訴意旨略以：原審適用累犯之規定，惟未依刑法第59
    條規定，導致本案有罪刑不相當之情況，被告行竊金額為新
    台幣（下同）4000元，惟業已8000元與告訴人達成和解，且
    被告坦承犯行，犯罪手段亦屬平和，所竊得物品價值亦非鉅
    ，是原審依刑法第47條規定加重其刑後，應宣告之最輕刑度
    為7月，顯然有客觀上足以引起一般同情而有情輕法重，顯
    可憫恕之情形，是原審未依刑法第59條規定減輕其刑，自有
    不當。
三、經查：
　㈠原審判決依憑被告之供述、被害人李夢竹於警詢時之指述及
    現場照片，認被告自白確與事實相符，認定被告本案竊盜犯
    行，已詳敘所憑之證據與認定之理由，並無任何憑空推論之
    情事，亦與經驗法則、論理法則無違。
　㈡被告雖執前詞提起上訴，惟查：
　⑴按犯罪之情狀顯可憫恕，認科以最低度刑仍嫌過重者，得酌
    量減輕其刑，為刑法第59條所明定。又刑法第59條規定犯罪
    情狀可憫恕者，得酌量減輕其刑，固為法院依法得自由裁量
    之事項，然非漫無限制，必須犯罪另有特殊之原因與環境，
    在客觀上足以引起一般同情，認為即予宣告法定低度刑期尤
    嫌過重者，始有其適用。是為此項裁量減刑時，必須就被告
    全部犯罪情狀予以審酌在客觀上是否有足以引起社會上一般
    人之同情，而可憫恕之情形，始稱適法（最高法院88年度台
    上字第6683號判決意旨參照）。蓋此旨在避免嚴刑峻罰，法
    內存仁，俾審判法官得確實斟酌個案具體情形，妥適裁量，
    務期裁判結果，臻致合情、合理、合法之理想。本院審酌:
    被告正值壯年，惟不思以正當方式獲取財富，竟以踰越窗戶
    侵入住宅之方式行竊，其犯罪手段、情節，不僅侵害告訴人
    財產法益，且亦嚴重危害社會治安，客觀上殊難認有何特殊
    原因或有任何堅強事由，足以引起一般人同情而有情堪憫恕
    或特別可原諒之處，不符刑法第59條規定，自無該條規定適
    用。被告以其假釋出獄，一時飲酒失慮不周而犯下本案，請
    考量其與被害人業已達成和解，依刑法第59條酌量減輕刑度
    云云，自無可採。
　⑵另按量刑輕重，屬為裁判之法院得依職權自由裁量之事項，
    苟其量刑已以行為人之責任為基礎，並斟酌刑法第57條各款
    所列情狀，在法定刑度內，酌量科刑，無顯然失當或違反公
    平、比例及罪刑相當原則者，亦無偏執一端，致明顯失出失
    入情形，即不得指為違法。查原審判決已經詳細記載量刑審
    酌各項被告犯罪情節及犯罪後態度等一切情狀，予以綜合考
    量，在法定刑內科處其刑，尚屬妥適，業如前述，且被告並
    無刑法第59條規定適用，亦據本院說明如上。況被告所犯刑
    法第321條加重竊盜罪之法定刑為「6月以上5年以下有期徒
    刑，得併科50萬元以下罰金」，被告復為累犯，有刑之加重
    事由，則原審量處被告有期徒刑7月，實已屬從輕量刑甚明
    。被告以其事後很後悔，已賠償被害人之損失，有刑法第59
    條規定適用，請求本院考量上情，從輕量刑，判處得易科罰
    金之刑度云云，為無理由，應予駁回。
　㈢綜上所述，被告提起本件上訴，為無理由，應予駁回。
四、被告經合法傳喚，無正當理由未於本院審理期日到庭，有戶
    役政資訊網站查詢個人資料查詢、本院出入監簡列表及送達
    證書等件在卷足憑。其雖嗣有具狀表示係因所駕自小客車半
    路拋錨故無法到庭，並提出車輛照片數幀為憑，惟被告是否
    確有駕駛上開車輛，已非無疑，況亦未見有道路救援或報警
    之記錄，是自難單憑上開照片即認被告上開所述為真，是難
    認被告係有正當理由未到庭，故爰依刑事訴訟法第371條之
    規定，不待其陳述逕行判決。
據上論斷，應依刑事訴訟法第373條、第368條、第371條，判決
如主文。
本案經檢察官孫源志提起公訴，被告提起上訴，檢察官李叔芬到
庭執行職務。
中　　華　　民　　國　　110 　年　　12　　月　　2 　　日
                  刑事第四庭    審判長法　官  陳筱珮
                                      法　官  羅郁婷
                                      法　官  柯姿佐
以上正本證明與原本無異。
不得上訴。
                                      書記官  蔡於衡
中　　華　　民　　國　　110 　年　　12　　月　　2 　　日